【裁判字號】    99,抗,95
【裁判日期】    990723
【裁判案由】    本票裁定
【裁判全文】
臺灣臺北地方法院民事裁定                99年度抗字第95號
抗  告  人  立港股份有限公司
兼  法  定
代  理  人  乙○○原名黃戎煥.
抗  告  人  甲○○
相  對  人  兆豐國際商業銀行股份有限公司敦南分公司
法定代理人  丙○○
上列當事人間請求本票裁定事件，抗告人對於民國99年6月25日
本院所為99年度司票字第6604號裁定提起抗告，本院裁定如下：
    主  文
抗告駁回。
抗告程序費用新台幣壹仟元由抗告人連帶負擔。
    理  由
一、本件抗告意旨略以：其無法確認系爭本票債務金額為何，兩
    造間尚有糾紛，爰於法定期間內提起抗告，請求廢棄原審裁
    定等語。
二、相對人於原審聲請意旨略以：其執有抗告人於民國97年4月8
    日共同簽發面額新台幣（下同）1億8千萬元、利息按相對人
    公告之新台幣基準利率加年息3%計算、付款地在相對人之公
    司事務所、免除作成拒絕證書、到期日未載之本票1紙，詎
    於99年6月11日經提示僅支付其中部分外，其餘10,000,000
    元未獲付款，為此聲請原法院裁定就上開金額及依約定年息
    計算之利息准予強制執行等語。原審法院經形式審查後予以
    准許。
三、按執票人向本票發票人行使追索權時，得聲請法院裁定後強
    制執行，票據法第123條定有明文。本票執票人，依前開規
    定，聲請法院裁定許可對發票人強制執行，性質上係屬非訟
    事件，此項聲請之裁定及抗告法院之裁定，僅依非訟事件程
    序以審查強制執行許可與否，並無確定實體上法律關係存否
    之效力，如發票人就票據債務之存否有爭執時，應由發票人
    另提起確認之訴，以資解決，此有最高法院57年台抗字第76
    號判例之意旨可資參照。
四、經查，本件抗告人主張兩造間之債務金額無法確認，尚有糾
    葛等爭議問題，核屬實體法上之爭執，依上開說明，並非本
    件非訟事件程序所得加以審究。從而，原審法院審核結果，
    裁定准予強制執行，並無不當，本件抗告人以上開事由提起
    抗告，洵無足採。抗告意旨指摘原裁定不當，求予廢棄，委
    無理由，應予駁回。
五、據上論結，本件抗告為無理由，爰依非訟事件法第21條第2
    項、第24條第1項、第46條，民事訴訟法第495條之1第1項、
    第449條第1項、第85條第2項，裁定如主文。
中    華    民    國    99    年    7     月    23    日
              民事第六庭審判長法    官  朱漢寶
                              法    官  賴錦華
                              法    官  陶亞琴
以上正本係照原本作成。
本裁定除以適用法規顯有錯誤為理由，並經本院許可外，不得再
抗告。如提起再抗告，應於收受後10日內委任律師為訴訟代理人
向本院提出再抗告狀，並繳納再抗告費新台幣1,000元。
中    華    民    國    99    年    7     月    23    日
                              書 記 官  曹瓊文

司法院資訊處製作；財團法人民間司法改革基金會備份。
